---
title: "AFDMD-111 Estadística"
author: "crisanta cruz"
date: "09/10/2023"
output:
  rmdformats::readthedown:
    highlight: kate
    cards: no
subtitle: Distribuciones de probabilidad
---

```{r setup, include=FALSE}
knitr::opts_chunk$set(echo = TRUE)
```

## Distribuciones discretas de probabilidad

Las distribuciones probabilidad se pueden clasificar en dos tipos importantes:

- Distribuciones discretas.
- Distribuciones continuas.+



### Distribución de Bernoulli

Entre las distribuciones de probabilidad discretas podemos mencionar a la distribución de Bernoulli, la cual tiene la siguiente forma matemática:

$$
p(k) = p^k(1-p)^{1-k}, \; \mbox{para} \; k\in (0,1)
$$


En `R`, podemos simular muestras de la distribución de Bernoulli mediante el comando:

```{r}
# Sacamos una muestra de 30 datos Bernoulli y graficamos
datos <- rbinom(n=30, size=1, prob=0.3)
plot(datos, type="h", main="Datos de dist de Bernoulli")
points(datos)
```
En este caso size representa a $n$ que es igual a $1$. Otra distribución discreta importante es la Binomial (la de Bernoulli es un caso especial de ésta).

### Distribución Binomial

La distribución binomial representa el número de éxitos en $n$ intentos, mientras que la de Bernoulli, representa éxito o fracaso, la fórmula que representa a la distribución Binomial está dada por:

$$
Pr(X=k) = {n\choose k} p^k(1-p)^{n-k}
$$
En `R` podemos simular a la distribución Binomial como:
```{r binomial}
datos <- rbinom(30, size=20, prob=0.6)
plot(datos, type="h", main= "Distribución binomial")
points(datos)
```
y si hacemos la probabilidad más pequeña ($p=0.1$), tenemos;

```{r binomial2}
datos <- rbinom(30, size=20, prob=0.1)
plot(datos, type="h", main= "Distribución binomial")
points(datos)
```

### Tarea

Investigar las siguiente distribuciones discretas y verificar cómo se pueden generar en `R` (Nota: no es necesario generarlos en `R`, es opcional).

- Distribución de Poison.
"es una distribución de probabilidad discreta que expresa la probabilidad de ocurrencia de un determinado número de evento durante un cierto intervalo de tiempo o espacio, a partir de una frecuencia de ocurrencia media conocida."



- Distribución Geométrica.

"funciones que emplea R para el estudio de la distribución Geométrica, x y q es el número de fallos hasta el primer éxito, contenido en el conjunto { 0, 1, 2, 3,...}, su expresión es:"

```


- Distribución Uniforme discreta.
"La distribución uniforme discreta se utiliza cuando la variable aleatoria solo puede tomar un número finito de valores, y la probabilidad de cada valor es igual. Por ejemplo, si lanzamos un dado justo, cada número del 1 al 6 tiene la misma probabilidad de 1/6 de aparecer."


- Distribución Hipergeométrica.

"Los argumentos que podemos pasar a las funciones expuestas en la anterior tabla, son:
x, q: Vector de cuantiles. Corresponde al número de particulares en la muestra.
m: Selección aleatoria particular.
n: El número total de la población menos la selección aleatoria particular. n = N - m.
n: El número de la selección a evaluar.
prob: Probabilidad.
nn: Número de observaciones.
log, log.p: Parámetro booleano, si es TRUE, las probabilidades p son devueltas como log (p).
lower.tail: Parámetro booleano, si es TRUE (por defecto), las probabilidades son P[X ≤ x], de lo contrario, P [X > x]."


## Distribuciones continuas

En probabilidad los datos pueden ser continuos y discretos, cuando son discretos los modelamos mediante distribuciones discretas mientras si los datos tienen un continuo de valores, entonces se tienen que modelar mediante distribuciones de probabilidad continuas. Un ejemplo clásico de distribución continua es la distribución normal o Gaussiana. Las distribuciones continuas igual se representan mediante ecuaciones y en esto caso pueden ser representados por funciones llamadas PDFs o CDFs. A continuación definimos algunas de ellas.

### Distribución Gaussiana o normal

Se dice que los datos son Gaussianos cuando éstos vinieron de una distribución Gaussiana, la cual tiene la siguiente forma:

$$
f(x) = \frac{1}{\sqrt{2\pi \sigma^2}}\mbox{e}^{\frac{-(x-\mu)^2}{2\sigma^2}}
$$

En `R` esta distribución de puede simular como:

```{r}
datos <- rnorm(100,mean=0, sd=1)
plot(datos, type="l", main="Datos Gaussianos")
```
Existen muchas otras distribuciones continuas y el objetivo de ellas es adecuar nuestros datos a una de ellas con el objetivo de simular situaciones con valores tomados de ellas.


### Tarea

Investigar las siguientes distribuciones continuas de probabilidad (pueden incorporar el código en `R` que las genera aunque es opcional).

- Distribución uniforme continua.

"es cómo se calculan las probabilidades.

En las variables aleatorias discretas la función de probabilidad f(x)
 da la probabilidad de que la variable aleatoria tome un valor determinado.

En las variables aleatorias continuas, la contraparte de la función de probabilidad es la función de densidad de probabilidad, que también se denota f(x)


- Distribución exponencial.

"Se dice que una variable aleatoria continua X tiene una distribución exponencial con parámetro λ > 0 y escribimos X ~ Exp(λ) si su función de densidad es f(x)=λe−λx x≥0 λ>0 Para graficar en R, un gráfico de la distribución exponencial con media = 1."
curve(dexp(x, rate = 3), xlim = c(0,10), xlab = "Valores de X", ylab = "Densidad de Probabilidad")

- Distribución Rayleigh

"En efecto, aunque muestrear un valor normal es difícil, un razonamiento basado en lo que aparece más arriba permite muestrear dos valores normales independientes, es decir, un punto del plano (X,Y)
 donde X
 e Y
 son normales: primero se obtiene el módulo de un punto en el plano usando la distribución de Rayleigh y luego el ángulo usando la distribución uniforme sobre la circunferencia."


- Distribución Gamma.

"e utiliza comúnmente en estudios de supervivencia de fiabilidad o para modelar las probabilidades relacionadas con los tiempos de espera. Por ejemplo, la distribución gamma puede describir el tiempo que transcurre para que falle un componente eléctrico."


La tarea se debe entregar el día Miércoles 18 de octubre de 2023.
Atte. Dr. Julio César Ramírez Pacheco.
